---
title: "Quercus pyrenaica taxonomia"
author: "AJ Perez-Luque (`@ajpelu`)"
date: "` r Sys.Date()`"
output:  
  md_document:
    toc: true
    variant: markdown_github
bibliography: ./aux_files/references.bib
csl: ./aux_files/ecology.csl
---

```{r setup, include=FALSE}
knitr::opts_chunk$set(echo = TRUE)
```

```{r}
library("here")
library("dplyr")
library("knitr")
Sys.setlocale(category = "LC_ALL", locale = "es_ES.UTF-8")
```


# Taxonomía 

En su obra *Rariorum aliquot stirpium per Hispanias observatarum historia: libris duobus expressa* el autor francés Clusius (Charles de L'Ecluse) hace referencia al melojo como Robur II presentándo un dibujo de esta especie. 

* Respecto a la taxonomía, [Denk et al. 2017](https://doi.org/10.6084/m9.figshare.5547622.v1) proporcionan una exahustiva revisión de las diferentes clasifiaciones taxonómicas de las especies de Quercus. 

Evolución de nombres aceptados tal y como aparecen en las distintas obras

```{r}
g <- read.csv(here::here("data/names_accepted_history.csv"), header=TRUE)
kable(g)
```


Aquí se listan las tablas de sinonimias 
  
```{r}
s <- read.csv(here::here("data/synonimia_history.csv"), header=TRUE)
kable(s)

```


# Nombres vulgares 

Nombres vulgares recogidos en diferentes obras: 

```{r}
d <- read.csv(here::here("data/vulgaris_comunis.csv"), header=TRUE)

kable(d)

```

* Es común llamar *rebollo* al *Q. toza* joven y *roble* al mismo árbol ya viejo [@Laguna1870]




## References 